【裁判字號】    97,訴,1191
【裁判日期】    971210
【裁判案由】    毒品危害防制條例
【裁判全文】
臺灣高雄地方法院刑事判決              97年度訴字第1191號
公  訴  人  臺灣高雄地方法院檢察署檢察官
被      告  甲○○
                    （另案於台灣高雄監獄執行中）
選任辯護人  鄭國安律師
            吳麗珠律師
            蘇佰陞律師
上列被告因違反毒品危害防制條例案件，經檢察官提起公訴（起
訴案號：96年度偵字第19910號 ），本院判決如下：
    主  文
甲○○犯販賣第二級毒品罪，處有期徒刑柒年貳月，褫奪公權參
年。扣案之夾鏈袋壹包，沒收。未扣案之販賣第二級毒品所得新
台幣貳仟元沒收，如全部或一部不能沒收時，以其財產抵償之。
    事  實
一、甲○○（綽號大胖）明知甲基安非他命係毒品危害防制條例
    第2 條第2 項第2 款所規定之第二級毒品，不得非法持有、
    販賣，竟意圖營利，基於販賣甲基安非他命之犯意，以其所
    有門號0000000000之行動電話，與乙○○○所持用門號0000
    000000之行動電話聯絡，於民國96年5 月27日下午某時，在
    高雄縣鳳山市○○路路旁，以新台幣（下同）2 千元之價格
    ，販賣甲基安非他命1 小包予乙○○○。嗣為警於96年7 月
    10 日15 時許，持本院核發之搜索票在甲○○位於高雄縣鳳
    山市○○路93巷1 號住處搜索，當場扣得其所有預備供販賣
    甲基安非他命所用之夾鏈袋1 包，及與本案犯罪無關之第一
    級毒品海洛因1 包（檢驗前淨重0.827 公克，檢驗後淨重0.
    807 公克）、含有海洛因之電子磅秤1 台、門號0000000000
    之行動電話1 支、改裝用以藏放海洛因之飲料罐3 罐、摻有
    海洛因之香煙頭1 支等物。
二、案經內政部警政署高雄港務警察局移請臺灣高雄地方法院檢
    察署檢察官偵查起訴。
    理  由
壹、程序方面：
一、按被告以外之人於偵查中向檢察官所為陳述，除顯有不可信
    之情況者外，得為證據，刑事訴訟法第159 條之1 第2項 定
    有明文。本件證人乙○○○於檢察官偵查中所為之陳述（偵
    卷第14頁），其未提及檢察官在偵查時有不法取供之情形，
    反對該項供述得具有證據能力，亦未釋明上開供述有顯不可
    信之情況，依上說明，其於偵查中之證言自具有證據能力。
二、被告以外之人於審判中有所在不明而無法傳喚或傳喚不到者
    ，其於司法警察官或司法警察調查中所為之陳述，經證明具
    有可信之特別情況，且為證明犯罪事實之存否所必要者，得
    為證據，刑事訴訟法第159 條之3 第3 款定有明文。本件證
    人乙○○○前於警詢中證稱：在96年5 月27日向綽號「大胖
    」之甲○○購買2 千元之甲基安非他命等語（警卷第21頁背
    面至22頁），惟其於本院審理時經本院合法傳喚、拘提未到
    ，有卷附送達證書、拘提報告書（本院卷第40、57至58頁）
    可稽。而上開陳述，係其在自由意思下所製作，並無非法取
    供之情形，業據證人乙○○○陳述在卷（警卷第23頁），且
    與卷附通訊監察譯文內容（警卷第24頁）相符，客觀上有可
    信之特別情況，且為證明犯罪事實所必要，依上開說明，其
    於警詢中之證述，自具有證據能力。
貳、實體方面：
一、訊據被告甲○○固供稱與乙○○○認識，曾經將甲基安非他
    命1 包交給她，惟矢口否認有販賣甲基安非他命予乙○○○
    之犯行，並辯稱當時乙○○○要向我買，但我說不必，所以
    把價值1 、2 千元之甲基安非他命送給她云云。經查：
  (一)被告於96年5 月27日下午，以門號0000000000之行動電話與
    乙○○○所使用門號0000000000之行動電話聯絡後，約在高
    雄縣鳳山市○○路路旁，以2 千元之價格，販賣甲基安非他
    命1 小包予乙○○○之事實，業據證人乙○○○於警詢中證
    稱：警方播放並提示96年5 月27日14時15分20秒及同日14時
    59 分49 秒，門號0000000000之行動電話與門號0000000000
    之行動電話通訊監察錄音及譯文內容，是我要向綽號「大胖
    」之甲○○購買2 千元之甲基安非他命，2 張就是指要向他
    購買2 千元的意思，當天電話聯繫完後有完成交易等語（警
    卷第21頁背面至22頁），嗣於檢察官訊問時具結證稱甲○○
    有1 次在96年5 月27日在五甲路旁賣我1 小包甲基安非他命
    2 千元等語（偵卷第14頁）在卷，且據被告供稱與乙○○○
    認識係因為其與乙○○○的兒子是朋友關係，在她兒子在監
    服刑期間，被告尚寄錢給她兒子花用，後續還拿7 、8 千元
    給乙○○○作為該位朋友的小孩生活費乙節以觀（本院卷第
    79至80 頁），衡情證人乙○○○應無設詞構陷被告之理。
  (二)又被告自承案發當時使用門號0000000000之行動電話，且卷
    附門號0000000000之行動電話及門號0000000000之行動電話
    之96年5 月27日14時15分20秒及同日14時59分49秒通訊監察
    錄音及譯文內容，為被告與證人乙○○○之對話，且內容為
    證人乙○○○表示欲向被告購買2 千元甲基安非他命之意思
    ，並約在高雄縣鳳山市○○路旁見面，且於上開通話結束後
    被告馬上出去將甲基安非他命送到約定地點交給乙○○○，
    ，業據被告自承在卷（本院卷第80至81頁），而證人乙○○
    ○復於偵訊時具結證稱當天通話後被告確實有賣她2 千元之
    甲基安非他命（偵卷第14頁），足認證人乙○○○當日確實
    有向被告購買2 千元甲基安非他命之事實，堪以認定。
  (三)被告雖辯稱當天價值1 、2 千元的甲基安非他命是送乙○○
    ○，不是賣給她云云。惟查，政府為杜絕毒品氾濫，再三透
    過媒體宣導教育民眾遠離毒品，對於毒品之禁絕，應為民眾
    所熟知。又政府對於查緝施用、轉讓及販賣毒品無不嚴格執
    行，且販賣毒品罪更係重罪，設若無利可圖，衡情一般持有
    毒品者，當不致輕易將持有毒品交付他人。況因毒品物稀價
    昂，且販賣毒品係違法行為，非可公然為之，亦無公定之價
    格，不論任何包裝，均可任意分裝增減分量，每次買賣價量
    ，亦可能隨時依雙方間之關係及對行情之認知、來源是否充
    裕、查緝是否嚴緊等，因而異其標準，並隨時機動調整，非
    可一概而論，是販賣之利得，除經坦承犯行，或價量俱臻明
    確外，委難查得實情，販賣之人從價差或量差中牟利方式雖
    異，然其營利之意圖不變，茍無任何利益可圖，被告實無甘
    冒風險，在與證人乙○○○並非至親之下，無償交付毒品給
    她，況被告在上開電話通聯中又已與證人乙○○○明確約定
    交易價格、交易地點後才出門，豈有於見面交易時又突然將
    毒品無償轉讓對方之理。故被告所辯，除與證人乙○○○之
    前述證詞內容、及上開監聽譯文內容不符外，亦與常情相違
    ，殊難採信。
  (四)此外，復有通訊監察書（警卷第61頁）、被告持用門號0000
    000000行動電話監聽譯文（警卷第24頁）、搜索扣押筆錄（
    警卷第46至48頁）、扣押物品目錄表（警卷第49頁）、及扣
    案之夾鏈袋1 包可佐。
  (五)綜上所述，被告所辯，殊無值採。本案事證明確，被告上開
    犯行，堪以認定，應依法論罪科刑。
二、核被告所為，係犯毒品危害防制條例第4 條第2 項之販賣第
    二級毒品罪。被告為販賣第二級毒品而持有第二級毒品之低
    度行為，已被其販賣第二級毒品之高度行為所吸收，應不另
    論罪。爰審酌被告身強體健，不思以正途獲取財物，竟販賣
    毒品謀利，戕害國人身心之健康，影響社會治安，且犯後否
    認犯行，本不宜寬貸，惟念其本件販賣毒品數量微少，情節
    非重，及其犯罪之動機、目的、手段等一切情狀，量處如主
    文所示之刑。又依被告所犯販賣第二級毒品罪之性質，認有
    褫奪公權之必要，爰依刑法第37條第2 項規定，宣告褫奪公
    權如主文所示。
三、扣案之夾鏈袋1 包，為被告所有，業據被告陳明在卷（本院
    卷第81頁），且為預備分裝以販賣毒品所用之物，應依刑法
    第38條第1 項第2 款之規定宣告沒收。又未扣案屬於被告販
    賣第二級毒品所得現金2 千元，應依據毒品危害防制條例第
    19條第1 項之規定宣告沒收；如全部或一部不能沒收時，應
    以其財產抵償之。另未扣案門號0000000000之行動電話1支
    ，雖係被告所有，業據被告供述在卷（本院卷第81頁），並
    供其販賣第二級毒品犯罪所用之物，本應依毒品危害防制條
    例第19條第1 項之規定宣告沒收，但該支行動電話業已遺失
    ，業據被告於警詢時陳明在卷（警卷第2 頁背面），又無證
    據證明該行動電話現仍存在，爰不再為沒收之諭知。又據證
    人乙○○○之證詞，其並未證稱有撥打門號0000000000之行
    動電話向被告購買毒品之情形，自毋庸將扣案門號000000
    0000之行動電話1 支宣告沒收。至於扣案摻有海洛因之香菸
    頭1 支、被告改裝用以藏放毒品海洛因之飲料罐3 罐，俱係
    被告自行施用及供被告藏放自己施用海洛因之用，核與本案
    犯罪無關，爰均不為沒收之諭知，附此敘明。
據上論斷，應依刑事訴訟法第299 條第1 項前段、毒品危害防制
條例第4 條第2 項、第19條第1 項，刑法第11條、第38條第1 項
第2款、第37條第2 項，判決如主文。
本案經檢察官丙○○到庭執行職務。
中    華    民    國    97    年    12    月    10    日
            刑事第八庭    審判長法  官  李  璧  君
                                法  官  鄭  峻  明
                                法  官  曾  仁  勇
上列正本證明與原本無異。
如不服本判決應於收受送達後十日內向本院提出上訴書狀，其未
述上訴之理由者並得於提起上訴後十日內向本院補提理由書（
須按他造當事人之人數附繕本）。
中    華    民    國    97    年    12    月    10    日
                                書記官  王  紀  芸
附錄本案論罪科刑法條
毒品危害防制條例第4條第2項：
製造、運輸、販賣第二級毒品者，處無期徒刑或七年以上有期徒
刑，得併科新臺幣七百萬元以下罰金。


司法院資訊處製作；財團法人民間司法改革基金會備份。
